pl: Styl falbany: Falbana plisowana (harmonijkowa); Wolant; Marszczona falbana; Plisowana falbana; Drobno marszczona falbana; Warstwowa falbana; Inne
nb: Rysjestil: Trekkspillplissert volang; Bølgevolang; Rynket volang; Plissert volang; Rysjevolang; Lagdelt volang; Annet
zh-CN: 荷叶边样式: 风琴褶荷叶边; 宽荷叶边; 抽褶荷叶边; 褶皱荷叶边; 缩褶荷叶边; 层叠荷叶边; 其他
sv: Volangstil: Dragspelsveckad volang; Vågig volang; Rynkad volang; Veckad volang; Ryschad volang; Volang i nivåer; Övrigt
ru: Стиль рюши: Плиссированная оборка; Волан; Присборенная оборка; Оборка в складку; Оборка с рюшами; Многоярусная оборка; Другое
hr-HR: Volančići: Harmonika-nabori; Volan-nabori; Nabiranje koncem; Plisirani nabori; Nabrani volan; Slojeviti nabori; Ostalo
ja: ラッフルスタイル: アコーディオンプリーツラッフル; フラウンスラッフル; ギャザーラッフル; プリーツラッフル; ルーシュラッフル; ティアードラッフル; その他
cs: Volánkový styl: Harmonikový volán; Kolový volán; Nařasený volán; Skládaný volán; Zřasený volán; Stupňovitý volán; Jiné
pt-BR: Babado estilo: Babado plissado sanfonado; Babado godê; Babado franzido; Babado plissado; Babado drapeado; Babado em camadas; Outros
vi: Kiểu xếp nếp: Bèo nhún xếp ly accordion; Bèo nhún gợn sóng; Bèo nhún chun; Bèo nhún xếp ly; Bèo nhún xếp nếp; Bèo nhún xếp tầng; Khác
lt-LT: Raukinio stilius: Plisuotas (akordeono) raukinys; Plačiai krintantis raukinys; Surauktas raukinys; Klostuotas raukinys; Smulkiai surauktas raukinys; Pakopinis raukinys; Kita
en: Ruffle style: Accordion-pleated ruffle; Flounce ruffle; Gathered ruffle; Pleated ruffle; Ruched ruffle; Tiered ruffle; Other
tr: Fırfırlı stili: Akordiyon pileli fırfır; Farbala fırfır; Büzgülü fırfır; Pileli fırfır; Drapeli fırfır; Katlı fırfır; Diğer
th: สไตล์ระบาย: ระบายอัดพลีทแบบแอคคอร์เดียน; ระบายฟลอนซ์; ระบายรูด; ระบายอัดพลีท; ระบายรูดย่น; ระบายเป็นชั้น; อื่นๆ
el: Στυλ με βολάν: Βολάν με πτυχώσεις ακορντεόν; Κυματιστό βολάν (flounce); Σουρωτό βολάν; Πλισέ βολάν; Ντραπέ βολάν; Βολάν σε στρώσεις; Άλλο
ro-RO: Stil de volănaș: Volan cu pliuri tip acordeon; Volan flounce; Volan încrețit; Volan plisat; Volan cu rușaje; Volan etajat; Altele
hu: Fodrok stílusa: Pliszírozott fodor; Szélfodor; Húzott fodor; Rakott fodor; Ráncolt fodor; Lépcsőzetes fodor; Egyéb
da: Flæsens stil: Harmonikaplisseret flæse; Volantflæse; Rynket flæse; Plisseret flæse; Draperet flæse; Etageflæse; Andet
pt-PT: Estilo de folho: Folho plissado em acordeão; Folho largo; Folho franzido; Folho plissado; Folho drapeado; Folho em camadas; Outro
de: Rüschenstil: Plissee-Rüsche; Volant-Rüsche; Geraffte Rüsche; Faltenrüsche; Gekräuselte Rüsche; Gestufte Rüsche; Sonstiges
it: Stile delle balze: Volant a fisarmonica; Volant a balze; Volant arricciato; Volant plissettato; Volant con ruches; Volant a strati; Altro
fi: Röyhelötyyli: Haitarilaskostettu röyhelö; Kellotettu röyhelö; Rypytetty röyhelö; Laskostettu röyhelö; Poimutettu röyhelö; Kerrostettu röyhelö; Muu
ko: 러플 방식: 아코디언 주름 러플; 플라운스 러플; 개더 러플; 플리츠 러플; 루시드 러플; 티어드 러플; 기타
zh-TW: 荷葉邊樣式: 風琴褶荷葉邊; 寬波浪荷葉邊; 抽褶荷葉邊; 打褶荷葉邊; 抓皺荷葉邊; 多層荷葉邊; 其他
es: Estilo de volante: Volante plisado en acordeón; Volante con vuelo; Volante fruncido; Volante plisado; Volante drapeado; Volante escalonado; Otro
fr: Style de volant: Volant plissé accordéon; Volant à godets; Volant froncé; Volant plissé; Volant ruché; Volant étagé; Autre
sk-SK: Štýl nariasenia: Záhybový volán (harmonika); Široký volán; Nariasený volán; Skladaný volán; Riasený volán; Vrstvový volán; Iné
nl: Ruchestijl: Accordeonplooiruche; Volant-ruche; Gerimpelde ruche; Geplooide ruche; Gefronsde ruche; Gelaagde ruche; Overig
sl-SI: Stil volančkov: Volančki, nagubani kot harmonika; Širok volanček; Nabrani volanček; Plisiran volanček; Močno nabran volanček; Večstopenjski volanček; Drugo
bg-BG: Стил на волана: Плисиран набор тип хармоника; Широк набор (волан); Набран волан; Плисиран волан; Набор с ластик (рюш); Етажиран волан; Друго